# 同一客户，不同核算,在财务报表上需要对冲吗？陈版

提问人：我爱新视野 时间：2011-04-03 23:54:45
同一客户，分不同合同核算的应收、预收在财务报表上需要对冲吗？

回答人：chenyiwei
赞同fanxu7788的意见。基本的判断标准是 37 号准则第十三条中的两个条件。此问题以前在本版面上已有很多讨论，可以搜索一下。
预收帐款不属于金融负债，是因为通常情况下需通过交付非金融项目（商品存货）进行结算。但是，一旦决定与应收帐款抵销后进行净额结算，则预收帐款也将变为一项金融负债，可以适用 37 号准则中对金融资产、金融负债抵销列报条件的规定。

回答人：chenyiwei
回复 13 楼 我爱新视野 的帖子这个问题以前本版面上已经讨论过，我的理解是没有必要这样处理。